臺灣基隆地方法院刑事判決　
111 年度易字第110 號
公　訴　人　臺灣基隆地方檢察署檢察官
被　　　告　黃志豪　男　(民國00年0 月00日生)
　　　　　　　　　　身分證統一編號：Z000000000號
　　　　　　　　　　住新北市○○區○○路○段000 號4 樓
　　　　　　　　　　居基隆市○○區○○街000 巷0 號2 樓
上列被告因賭博案件，經檢察官提起公訴（111 年度偵字第 567
號），被告於審判程序進行中，就被訴事實為有罪之陳述，檢察
官聲請改依協商程序而為判決，本院判決如下：
    主  文
黃志豪犯圖利聚眾賭博罪，處有期徒刑貳月，如易科罰金，以新
臺幣壹仟元折算壹日，緩刑貳年。扣案犯罪所得新臺幣貳萬肆仟
貳佰元、四色牌拾陸副均沒收。 
    事實及理由
一、本案除補充證據「被告黃志豪於本院民國111年4月7日審判
    、協商程序時之自白」外，其餘犯罪事實、證據及應適用之
    法條，均引用臺灣基隆地方檢察署檢察官起訴書（如附件）
    之記載。
二、認罪協商
㈠、本案經檢察官與被告於審判外達成協商之合意且被告已認罪
    ，其合意內容為：
  ①被告犯刑法第268條後段意圖營利聚眾賭博罪，願受有期徒刑
    2月，如易科罰金，以新臺幣（下同）1,000元折算1日，緩
    刑2年之宣告。
  ②扣案犯罪所得即抽頭金2萬4,200元（其中200元於查獲時當場
    扣案，其餘2萬4,000元已依檢察官指示繳款入庫）、四色牌
    16副均沒收。
㈡、經查，上開協商合意並無刑事訴訟法第455條之4第1項所列情
    形之一，檢察官聲請改依協商程序而為判決，本院爰不經言
    詞辯論，於協商合意範圍內為協商判決，合予敘明。
三、應適用之法條：刑事訴訟法第455條之4第2項、第455條之8 
    、第454條第2項、第284條之1、第299條第1項前段。
四、本判決除有刑事訴訟法第455條之4第1項第1款、第2款、第4
    款、第6款、第7款所定情形之一，或違反同條第2項規定者
    外，不得上訴。
五、如有上開可得上訴情形，得自收受判決送達之日起20日內，
    向本院提出上訴狀（應附繕本），上訴於臺灣高等法院。
六、本案經檢察官陳怡龍、陳筱蓉提起公訴，檢察官林姿妤到庭
    執行職務。
中　　華　　民　　國　　111 　年　　4 　　月　　12　　日
                  刑事第六庭    法　官　施又傑
以上正本證明與原本無異。
本判決除有刑事訴訟法第455條之4第1項第1款、第2款、第4款、
第6款、第7款所定情形之一，或違反同條第2項規定者外，不得
上訴。
如有前揭除外情形，如不服本判決應於收受送達後20日內向本院
提出上訴書狀，並應敘述具體理由；其未敘述上訴理由者，應於
上訴期間屆滿後20日內向本院補提理由書(均須按他造當事人之
人數附繕本)「切勿逕送上級法院」。
中　　華　　民　　國　　111 　年　　4 　　月　　12　　日
                                書記官　連懿婷
附錄本案論罪科刑法條全文：
中華民國刑法第268條
意圖營利，供給賭博場所或聚眾賭博者，處3年以下有期徒刑，
得併科9萬元以下罰金。
附件：
臺灣基隆地方檢察署檢察官起訴書　　
                                     111年度偵字第567號
    被      告  黃志豪



上列被告因賭博案件，業經偵查終結，認應提起公訴，茲將犯罪
事實及證據並所犯法條分敘如下：
        犯罪事實
一、黃志豪意圖營利，自民國110年12月5日某時許起，提供其真
    實姓名年籍不詳、綽號「阿同」之友人位於基隆市○○區○○街
    00號住處作為賭博場所，並以其所有之四色牌為賭具，供賭
    客莊錦花、徐美珠、劉慧雲、蘇麗英、林紫卿、李學秀、余
    陳佳卿、林智文、蘇陳阿有及徐月嬌等人（下合稱莊錦花等
    10人）在上開場所賭博財物，賭博之方法係以新臺幣（下同
    ）50元為底，每人發牌18支，先湊成8對者即可胡牌，胡牌
    者可向每位賭客收取50元，若有中花則可收取100元，而黃
    志豪則向胡牌者收取50元作為抽頭金以牟利。嗣於同年月28
    日15時15分許，為警持搜索票在上開處所當場查獲，並扣得
    賭具四色牌16副、抽頭金200元及莊錦花等10人所有之賭資
    共計4700元，始悉上情。
二、案經基隆市警察局第三分局報告偵辦。
        證據並所犯法條
一、證據清單及待證事實
編號 證據名稱 待證事實 1 被告黃志豪於警詢時及偵查中之供述。 1、證明被告黃志豪自110年12月5日某時許起，提供上址為賭博場所，並以其所有之四色牌供賭客賭博財物，每局胡牌者可向所有賭客收取50元，若有中花則可向每位賭客收取100元，被告並可向胡牌者抽取50元之事實。 3、被告於110年12月28日15時15分許為警搜索後，經查扣200元抽頭金之事實。 2 ①證人即賭客莊錦花等10人於警詢時之供述。 ②證人即賭客林紫卿、徐月嬌於偵查中之證述。  1、證明莊錦花等10人有於上開時、地玩四色牌賭博之事實，且被告有收取抽頭金，又彼此間並非熟識，甚至部分賭客間互不認識之事實。 2、證明現場賭客係因被告介紹或其他在場賭客介紹而至上址賭博，且有部分賭客不只一次至上址賭博等事實。 3 基隆市警察局第三分局搜索及扣押筆錄、扣押物品目錄表各1份、現場位置圖1張、案發現場及扣案賭具照片4張、扣案之四色牌16副、賭資4700元及抽頭金200元。 證明被告以其所有之四色牌為賭具，提供上址作為賭博場所，並從中獲有200元抽頭金之事實。 
二、核被告黃志豪所為，係犯刑法第268條前段之意圖營利供給
    賭博場所及同條後段之意圖營利聚眾賭博罪嫌。被告自110
    年12月5日起至同年月28日15時15分許為警查獲時止，反覆
    提供賭博場所及聚眾賭博以牟利而未曾間斷，是其行為於概
    念上各應評價為包括一罪之集合犯，請論以一罪。又其以一
    行為觸犯上開罪名，為想像競合犯，請依刑法第55條之規定
    ，從一情節較重之意圖營利聚眾賭博罪嫌處斷。至扣案之四
    色牌16副為被告所有供犯罪所用之物，業據其供承在卷，請
    依刑法第38條第2項規定宣告沒收；另扣案之抽頭金200元及
    自110年12月5日迄110年12月28日之每日抽頭金1000元，為
    被告所有之犯罪所得，請依刑法第38條之1第1項規定宣告沒
    收，於一部或全部不能沒收或不宜執行沒收時，追徵其價額
    。
三、依刑事訴訟法第251條第1項提起公訴。 
    此  致
臺灣基隆地方法院
中    華    民    國   111    年    2     月    14    日
                              檢  察  官  陳 怡 龍
                              檢  察  官  陳 筱 蓉
本件正本證明與原本無異
中    華    民    國   111    年    2     月    18    日
                              書  記  官  蔡 承 佑
附錄本案所犯法條全文
中華民國刑法第268條
意圖營利，供給賭博場所或聚眾賭博者，處 3 年以下有期徒刑
，得併科 9 萬元以下罰金。